【裁判字號】    95,訴,337
【裁判日期】    950425
【裁判案由】    毒品危害防制條例
【裁判全文】
臺灣士林地方法院刑事判決               95年度訴字第337號
公  訴  人  臺灣士林地方法院檢察署檢察官
被      告  甲○○
                    （另案於臺灣臺北監獄執行中）
上列被告因毒品危害防制條例案件，經檢察官提起公訴（94年度
毒偵字第1957號、94年度毒偵字第2370號、95年度毒偵字第122
號），被告於準備程序期日就被訴事實為有罪之陳述，經合議庭
裁定改由受命法官獨任進行簡式審判程序，並判決如下：
    主  文
甲○○連續施用第一級毒品，累犯，處有期徒刑壹拾月，扣案注
射針筒壹支沒收；又連續施用第二級毒品，累犯，處有期徒刑柒
月。應執行有期徒刑壹年肆月，扣案注射針筒壹支沒收。
    事  實
一、甲○○曾因施用毒品案件，先後2 次經觀察、勒戒後，均認
    無繼續施用毒品之傾向，由臺灣士林地方法院檢察署檢察官
    分別於民國88年7 月3 日、89年9 月25日，以88年度偵字第
    6461號、89年度毒偵字第2177號為不起訴處分確定。復因3
    犯施用第2 級毒品案件，經本院裁定送臺灣臺北戒治所施以
    強制戒治，並由臺灣士林地方法院檢察署檢察官以90年度毒
    偵字第1348號、1583號提起公訴，經本院以90年度易字第
    876 號判決判處有期徒刑10月確定，再因施用第1 級毒品案
    件，經本院以91年度訴字第335 號判決判處有期徒刑7 月確
    定。上揭施用第1 級、第2 級毒品案件經合併定應執行刑1
    年3 月確定，強制戒治於92年5 月31日執行完畢，徒刑部分
    於93 年8月17日縮短刑期執行完畢（構成累犯）。
二、詎甲○○仍未悛悔，於前案強制戒治執行完畢釋放後5 年內
    ，復基於施用第1 級毒品海洛因之概括犯意，自94年4 、5
    月間某日起至95年1 月23日入臺灣臺北監獄士林分監前止（
    不含94年7 月14日起入臺灣士林看守所，迄94年8 月1 日當
    庭釋放出所之另案在押期間），在臺北縣淡水鎮○○街76巷
    34弄11號3 樓住處，以海洛因攙於香菸內點燃之方式，或以
    扣案針筒注射含有海洛因液體至其靜脈血管方式，連續施用
    第1 級毒品海洛因多次；另基於施用第2 級毒品安非他命之
    概括犯意，自94年7 月29日本院94年度易字第567 號判決宣
    示後之94年7 月30日起自同年8 月10日止，亦在上址住處，
    以玻璃球燒烤之方式，連續施用第2 級毒品安非他命。嗣先
    後於(一)94年7 月12日下午6 時30分許，在臺北市○○區○○
    街40號前為警查獲並採集尿液（檢體編號：001203號）；(二)
    94 年8月12日22時許在臺北縣淡水鎮○○路229 號臺北縣政
    府警察局淡水分局採集尿液（檢體編號：DＺ00000000000 號
    ）；(三)94年9 月28日上午8 時45分許，在臺北縣淡水鎮○○
    街○ 段122 巷口前，為警查獲，並採集尿液（檢體編號：
    23821 號）並在上開(三)時地，扣得其所有供施用海洛因所用
    之注射針筒1 支。嗣因甲○○之上開尿液檢體均臺灣檢驗科
    技股份有限公司鑑驗後，其中上開(一)、(二)時、地採得之尿液
    檢體均呈鴉片類、安非他命類陽性反應；上開(三)時地採得之
    尿液檢體僅呈鴉片類陽性反應，始偵悉上情。
三、案經臺北市政府警察局北投分局、臺北縣政府警察局淡水分
    局報告臺灣士林地方法檢察署檢察官偵查起訴，被告於準備
    程序期日就被訴事實為有罪之陳述，經合議庭裁定改由受命
    法官獨任進行簡式審判程序。
    理  由
一、上揭事實，業據被告甲○○坦白承認，又被告3 次經警採集
    其尿液後，經送臺灣檢驗科技股份有限公司以酵素免疫分析
    法初驗後，再以氣相層析質譜儀複驗，均證實被告於上開(一)
    、(二)時、地採得之尿液檢體（檢體編號：001203號、DＺ0000
    0000000 號）均呈鴉片類、安非他命類陽性反應；上開(三)時
    地採得之尿液檢體（檢體編號：23821 號）則僅呈鴉片類陽
    性反應，呈安非他命類陰性反應，上情分別有該公司94年7
    月28日、94年9 月7 日、94年10月19日出具之濫用藥物尿液
    檢驗報告各1 紙附卷可稽（分別參見臺灣士林地方法院檢察
    署94年度毒偵字第1957號卷【下稱1957號卷】第28頁、94年
    度毒偵字第2370號卷【下稱2370號卷】第20頁、95年度毒偵
    字第122 號卷【下稱122 號卷】第17頁），並有擔保上開尿
    液檢體確為被告為警查獲後採檢之尿液送驗記錄簿、濫用藥
    物尿液檢體檢體監管紀錄表（1957號偵卷第29頁、第59 頁
    ，臺灣士林地方法院檢察署94年度核退偵字第1816號卷【下
    稱1816號卷】第19頁參照）、列管毒品人口尿液檢體採集送
    驗紀錄表（2370號卷第21頁參照）、姓名代碼對照表（2370
    號卷第24頁、122 號卷第33頁參照），足認被告自白與事實
    相符，可以採信。又被告前因施用毒品案件，先後經法院裁
    定送觀察、勒戒以及強制戒治，於92年5 月31日戒治期滿執
    行完畢之5 年內，又自事實欄所載時點起再犯本案之罪，亦
    有臺灣士林地方法院檢察署刑案資料查註紀錄表、臺灣高等
    法院被告全國前案紀錄表及法務部全國檢察官線上查詢刑案
    人犯在監所最新資料報表等件存卷可考。綜上，被告係於強
    制戒治執行完畢釋放後，5 年內再犯毒品危害防制條例第10
    條之罪，事證明確，堪予認定，應依法論科。
二、查海洛因為毒品危害防制條例第2 條第2 項第1 款所稱之第
    1 級毒品，安非他命為同條例之同條項第2 款所稱之第2 級
    毒品。核被告甲○○所為，係犯毒品危害防制條例第10條第
    1 項之施用第1 級毒品罪及同條第2 項之施用第2 級毒品罪
    。其分別持有第1 級毒品海洛因及第2 級毒品安非他命進而
    施用，持有毒品之低度行為，應各為施用毒品之高度行為所
    吸收，均不另論以持有毒品罪。又其先後多次施用第1 級毒
    品海洛因及第2 級毒品安非他命之犯行，各時間密接，所犯
    分係構成要件相同之罪名，顯係各基於概括犯意反覆為之，
    各為連續犯，應分別以一罪論，並均依刑法第56條之規定加
    重其刑。又被告所犯上開2 罪，犯意各別，罪名互異，應予
    分論併罰。被告曾犯如事實欄所示之罪，有臺灣高等法院被
    告前案紀錄表1 份附卷可考，其於有期徒刑執行完畢後5 年
    內，再犯本案有期徒刑以上之各罪，均為累犯，應各依刑法
    第47條之規定，遞予加重其刑。爰審酌被告曾因施用毒品犯
    行而送觀察、勒戒、強制戒治及判處罪刑，仍不知悛悔，復
    再施用第1 級毒品及第2 級毒品，顯已有成癮性，惟念其施
    用毒品乃戕害自己身心健康，尚未危及他人，犯罪後坦承犯
    行之態度、犯罪之動機、目的及其智識程度等一切情狀，分
    別量處如主文所示之刑，並定應執行之刑，以示懲儆。至扣
    案注射針筒1 支係被告所有供其調和海洛因粉末注入香菸內
    燃燒吸食施用，或以注射施用海洛因毒品所用之物，業據其
    供明在卷（本院95年4 月11日審判筆錄第3 頁、94年9 月28
    日警詢筆錄，122 號卷第20頁分別參照），應依刑法第38條
    第1 項第2 款之規定宣告沒收。
三、不另為無罪之諭知部分：公訴意旨另以，被告除上開經本院
    論罪科刑之施用第2 級毒品安非他命之犯行外，另於94年8
    月10日某時起，至94年8 月12日22時許至臺北縣淡水鎮○○
    路229 號臺北縣政府警察局淡水分局接受採集尿液時止，亦
    有連續施用第2 級毒品安非他命之犯行，且與前揭論罪科刑
    部分，有連續犯之裁判上1 罪關係云云，惟訊據被告堅詞否
    認此部分之犯行。經查：個人口服投與安非他命後，其尿液
    中能否驗出安非他命陽性反應，與其投與方式、投與量、個
    人體質、採尿時間及檢測儀器之精密度等有關，一般而言，
    約70％於口服投與後24小時內自尿中排出，約90％於96小時
    內自尿中排出，從而吸食時間距採集尿液時間最長可能不會
    超過4 日，此有行政院衛生署藥物食品檢驗局81年2 月8 日
    81 藥 檢壹字第1156號函可參，亦為本院審理同類案件於職
    權上所知事項，被告於94年8 月12日晚間10時許為警採取尿
    液檢體固驗得安非他命類陽性反應，惟其施用時點可能在採
    尿前回溯4 日內之任一時點，最後一次施用時間未必即為94
    年8 月12日；況參以被告既已坦承連續施用第1 級毒品海洛
    因及連續施用第2 級毒品安非他命犯行不諱，又堅稱其施用
    第2 級毒品安非他命之時間係至94年8 月10日止，衡情應無
    必要再就其他構成連續犯之部分犯行猶飾詞卸責之必要，是
    雖被告曾一度供承其最後一次施用安非他命時點係至94年8
    月12日（95年2 月22日檢察事務官訊問筆錄1957號卷第133
    頁參照），惟仍認以其審判中所述為可採。此外，復查無其
    他積極證據足認被告此部份之犯行，既不能證明被告此部份
    之犯罪，而依公訴意旨，此部份犯嫌復與前開論罪科刑部分
    有裁判上1 罪關係，爰不另為無罪之諭知，附此敘明。
據上論斷，應依刑事訴訟法第273 之1 第1 項、第299 條第1 項
前段，毒品危害防制條例第10條第1 項、第2 項，刑法第11條前
段、第56條、第47條、第51條第5 款、第38條第1 項第2 款，判
決如主文。
本案經檢察官巧玲到庭執行職務。
中    華    民    國    95    年    4     月    25    日
                  刑事第六庭法  官  許辰舟
以上正本證明與原本無異。
如不服本判決，應於判決送達後10日內，向本院提出上訴狀。
                            書記官  洪忠改
中    華    民    國    95    年    4     月    25    日


司法院資訊處製作；財團法人民間司法改革基金會備份。
